# **Diego Thon Cortés**

# Front-End Developer

### **CONTACTO**

+ (56) 9 84137867 diegothoncortes@gmail.com

#### **HABILIDADES**

CSS (scss - less)
Bootstrap
Tailwind
Angular Material
JavaScript
Angular 2+
Firebase
Git

ReactJs

NodeJs

Español (Nativo)
Inglés (C1 Avanzado)

# CERTIFICACIONES

**EF Standard English Test** (EF SET) **CertiProf** (Scrum Fundamentals)

#### **EDUCACIÓN**

Inacap Valdivia, Chile

Ingeniería en informática
 2019 - Graduado.
 2019 - Licenciado.

## **ACERCA DE MÍ**

Frontend developer con más de 3 años de experiencia en lenguajes de programación, herramientas y frameworks de desarrollo.

Mi experiencia como desarrollador incluye desarrollo en plataformas web. Todo esto haciendo uso de metodologías ágiles, en particular con metodología Scrum.

Dentro de mis habilidades están, un manejo intermedio/avanzado del idioma inglés, lo que me permite tener gran capacidad de aprendizaje de nuevas tecnologías y comprensión de documentos técnicos.

Dentro de mis habilidades blandas destaco pro-actividad, autodidactismo, compromiso y eficiencia.

#### **EXPERIENCIA PROFESIONAL**

## Front-End Developer (Soho)

6/2022 - 5/2023

- Desarrollo de interfaces de usuario interactivas y atractivas utilizando Angular 14 y librerías o frameworks de terceros para clientes líderes de ámbito privado y financiero como **Gasco, Zurich** e **Itau**.
- Implementación de diseños y esquemas de interfaz de usuario (UI) utilizando HTML, CSS y/o Angular Material.
- Interacción con el backend para la integración de API RESTful.
- Integración de proveedores de pago como Webpay y Zumpago (Khipu, Mach, ETpay, Check).
- Desarrollo de casos de prueba para compatibilidad entre navegadores.
- Realización de pruebas unitarias y pruebas de integración para asegurar la calidad del código y la funcionalidad del sistema.
- Uso de principios SOLID para un código de fácil mantenimiento.
- Manejo de Jira y tablero Kanban para el desarrollo de tareas y Confluence para la documentación.
- Creación y modificación de nuevos componentes usando librería Stencil.
- Control de versiones con Git en BitBucket.

#### Front-End Developer (Everis NTT DATA)

1/2021 - 6/2022

- Desarrollo de interfaces de usuario, utilizando Angular 11 para clientes de alto perfil como **LATAM Airlines** y **Clínica Alemana**.
- Consumo de API RESTful integrando el backend (Node.js).
- Desarrollo de pruebas unitarias para características nuevas y existentes que cubran la el porcentaje ideal.
- Colaboración en la configuración de pipelines de CI/CD para agilizar el proceso de entrega y despliegue continuo.
- Uso efectivo de Jira y tableros Kanban para una gestión eficiente de tareas y seguimiento del progreso del proyecto.
- Control de versiones con Git, en BitBucket y/o GitLab, para una gestión de código efectiva.

## Front-End Developer (Corporación Municipal)

5/2019 - 12/2019

- Colaborar con el equipo de desarrollo en el diseño e implementación de interfaces de usuario, utilizando Angular 7, HTML/CSS.
- Ayudar en la creación de componentes y servicios básicos para mejorar la modularidad y reutilización del código.
- Participar en la integración de API RESTful para obtener y mostrar datos en la aplicación.
- Asistir en la implementación de diseños y esquemas de interfaz de usuario (UI) proporcionados por el equipo de diseño.
- Apoyar en tareas de mantenimiento y actualización de la interfaz de usuario y la funcionalidad en base a los requerimientos del proyecto.